臺灣屏東地方法院刑事判決　　　　　　　95年度訴字第1075號
公　訴　人　臺灣屏東地方法院檢察署檢察官
被　　　告　戊○○
　　　　　　　　　　（現於臺灣屏東監獄竹田分監執行中）
　　　　　　丁○○
　　　　　　　　　　（另案
　　　　　　乙○○
上列被告因竊盜等案件，經檢察官提起公訴（95年度偵字第4235
號、第5720號），本院判決如下：
    主  文
戊○○共同行使偽造私文書，足以生損害於他人，累犯，處有期
徒刑伍月，如易科罰金，以銀元佰元即新臺幣玖佰元折算壹日
。偽造之屏東縣琉球區漁會取款憑條上「己○○○」印文壹枚沒
收。
丁○○共同行使偽造私文書，足以生損害於他人，累犯，處有期
徒刑肆月，如易科罰金，以銀元佰元即新臺幣玖佰元折算壹日
。偽造之屏東縣琉球區漁會取款憑條上「己○○○」印文壹枚沒
收。
乙○○無罪。
    事  實
一、戊○○前於民國87年間犯竊盜罪，經臺灣高等法院高雄分院
    判處有期徒刑1 年9 月確定，於91年5 月7 日假釋出獄，假
    釋中付保護管束，嗣於91年8 月8 日假釋期滿，視為執行完
    畢。另丁○○前於84年間，因犯違反麻醉藥品管理條例之罪
    （2 次），先後經臺灣高雄地方法院分別判處有期徒刑6 年
    及5 月確定，並經裁定定其應執行之刑為有期徒刑6 年3 月
    確定，嗣經假釋出獄，復經撤銷假釋，殘餘刑期3 年2 月22
    日，於94年4 月16日執行完畢。
二、戊○○於95年4 月下旬某日凌晨零時許，前往屏東縣琉球鄉
    ○○村○○路2 之16號之己○○○住處，趁己○○○不在家
    之際，以自備機車錀匙打開該屋鐵門後，侵入該住處屋內，
    竊取戒指1 只及己○○○在屏東縣琉球區漁會（下稱琉球區
    漁會）開設0000000 帳號之存摺1 本、印章1 枚（此部分應
    判決免訴，詳如下述），得手後，戊○○復另行起意，與丁○○共同基於行使偽造私文書及意圖為自己不法所有之犯意
    聯絡，於95年5 月2 日上午某時，與丁○○共同前往琉球區
    漁會後，戊○○將上開存摺及印章交付丁○○，再由丁○○
    持上開存摺及印章進入漁會內，在該漁會之取款憑條填寫領
    款金額新臺幣（下同）3 萬元，並在存戶簽章欄上盜蓋己○○○之印章，偽造以己○○○名義製作之取款憑條，持以向
    琉球區漁會承辦人員行使，足生損害於己○○○及琉球區漁
    會，並致該承辦人員陷於錯誤，而交付3 萬元現金予丁○○
    。丁○○取得上開金額後，隨即與戊○○朋分花用。
三、案經屏東縣政府警察局東港分局報請臺灣屏東地方法院檢察
    署檢察官偵查起訴。
    理  由
壹、證據能力部分：
一、按被告以外之人於審判外之陳述，雖不符刑事訴訟法第159
    條之1至之4等4 條之規定，而經當事人於審判程序同意作為
    證據，法院審酌該言詞陳述或書面陳述作成時之情況，認為
    適當者，亦得為證據。本件證人丙○○○、陳黃秀珠、吳麗
    娟、己○○○、甲○○於警詢之供證，對被告3 人而言，俱
    屬被告以外之人於審判外之陳述，惟被告3 人於準備程序及
    審判程序中對上述證據作為證據使用，均明確表示「同意」
    作為證據，本院審酌上開筆錄係於司法警察前所作成，並無
    不當取供之情形，因認以之作為本案之證據，核屬適當，是
    上開證人於警詢之供證，均具有證據能力。
二、按被告以外之人於偵查中向檢察官所為之陳述，除顯有不可
    信之情況者外，得為證據，刑事訴訟法第159 條之1 第2 項
    定有明文。本件證人丙○○○、陳黃秀珠、吳麗娟、己○○○，及共同被告戊○○於95年10月17日偵查中所為之陳述，
    均已依法具結，而在實務運作上檢察官原則上均能遵守法律
    規定，不致違法取供，其可信度極高，又查無有何顯不可信
    之情況，再就證人丙○○○、陳黃秀珠、吳麗娟、己○○○
    於偵查中之供證，被告3 人均明示同意作為證據，且不行使
    詰問權，另共同被告戊○○則已於審理中到庭供證，已予被
    告乙○○、丁○○反對詰問之機會，依刑事訴訟法第159 條
    之1 第2 項規定，自得作為證據。
貳、實體部分：
甲、有罪部分：
一、上揭犯罪事實，業據被告戊○○及丁○○坦承不諱，核與被
    害人即證人己○○○、證人即景福銀樓老闆吳麗娟證述之情
    節大致相符，並有飾金買進日記簿1 份、琉球區漁會取款憑
    條、帳戶交易明細表各1 紙、丁○○盜領存款翻拍之監視照
    片3 幀附卷可參，足認被告戊○○及丁○○自白與事實相符
    ，堪予採信，本件事證明確，被告戊○○及丁○○犯行洵堪
    認定，應依法論科。
二、按行為後法律有變更者，適用行為時之法律，但行為後之法
    律有利於行為人者，適用最有利於行為人之法律，修正後刑
    法第2 條第1 項定有明文。此條規定係規範行為後法律變更
    所生新舊法律比較適用之準據法，本身尚無新舊法比較之問
    題，於新法施行後，應一律適用新法第2 條第1 項之規定，
    為「從舊從輕」之比較，先予敘明。再按本次法律變更，比
    較時應就罪刑有關之共犯、未遂犯、想像競合犯、牽連犯、
    連續犯、結合犯，以及累犯加重、自首減輕暨其他法定加減
    原因（如身分加減）與加減例等一切情形，綜其全部罪刑之
    結果而為比較（最高法院95年5 月23日95年度第8 次刑庭會
    議決議參照）。經查，被告行為後，刑法業於94年2 月2 日
    修正公布，95年7 月1 日起施行，因此，本件於適用法律論
    罪科刑部分，自有新舊法比較適用之問題，爰分述如下：
  (一)被告行為時之刑法第339 條第1 項普通詐欺罪之法定刑為「
    5 年以下有期徒刑、拘役或科或併科1 千元以下罰金」。而
    依修正前罰金罰鍰提高標準條例第1 條前段規定提高為10倍
    及依修正前刑法第33條第5 款規定「罰金：銀元1 元以上」
    ，故罰金刑部分經提高後為1 萬元以下，經折算為新臺幣後
    ，最高可罰新臺幣3 萬元，最低則為新臺幣3 元。至被告行
    為後公布施行之刑法施行法第1 條之1 規定：「中華民國94
    年1 月7 日刑法修正施行後，刑法分則編所定罰金之貨幣單
    位為新臺幣。94年1 月7 日刑法修正時，刑法分則編未修正
    之條文定有罰金者，自94年1 月7 日刑法修正施行後，就其
    所定數額提高為30倍。但72年6 月26日至94年1 月7 日新增
    或修正之條文，就其所定數額提高為3 倍」；且刑法第33條
    第5 款亦修正為：「主刑之種類：罰金，新臺幣1 千元以上
    ，以百元計算之」。查刑法第339 條第1 項規定，係72年6
    月26日前所訂定，故依新法規定，罰金部分應提高為30倍，
    並改為新臺幣，即最高可罰新臺幣3 萬元，最低應罰新臺幣
    1 千元。經比較新、舊法之結果，應以被告行為時之舊法對
    其較為有利。
  (二)牽連犯部份：被告行為後，刑法第55條後段之牽連犯規定業
    經刪除，是於新法修正施行後，被告本件所為行使偽造私文
    書罪與詐欺取財犯行，即須分論併罰。經比較新舊法之規定
    ，修正後之規定對於被告較為不利，是仍應適用行為時且較
    有利於被告之修正前刑法。
  (三)連續犯部分：被告戊○○另為附表加重竊盜行為後（詳如後
    述），刑法第56條連續犯之規定，業已刪除，則被告戊○○
    之犯行，因行為後新法業已刪除連續犯之規定，此刪除雖非
    犯罪構成要件之變更，但顯已影響行為人刑罰之法律效果，
    自屬法律有變更，經比較新舊法之結果，仍應適用較有利於
    被告戊○○之修正前刑法。
  (四)綜上，依整體綜合比較之結果，以修正前刑法對於被告較為
    有利，爰依刑法第2 條第1 項前段之規定，應適用被告行為
    時之刑法規定予以處斷。
三、核被告戊○○及丁○○共同盜用己○○○之印章，偽造以己○○○名義製作之取款憑條，並持以行使之行為，係犯刑法
    第216 條、第210 條之行使偽造私文書罪；其向琉球區漁會
    詐財之行為，係犯同法第339 條第1 項之詐欺取財罪。被告
    戊○○及丁○○盜用印章及偽造印文，係偽造私文書之部分
    行為，偽造私文書之低度行為應為行使偽造私文書之高度行
    為所吸收，均不另論罪。被告戊○○與丁○○就上開犯行，
    有行為分擔及犯意聯絡，為共同正犯（被告行為後，刑法第
    28條雖亦經修正施行，惟修正後刑法雖於第28條將「正犯」
    之定義，由「2 人以上共同實施犯罪之行為者」修正為「2
    人以上共同實行犯罪之行為者」，然此一修正，對實務上「
    共同正犯」之意涵不生影響〈參見該條修法說明〉，因此不
    生新舊法比較之問題，附此敘明）。又其等所犯行使偽造私
    文書及詐欺取財二罪間，有方法目的之牽連關係，應依修正
    前刑法第55條後段規定，從一較重之行使偽造私文書罪處斷
    。又本件被告戊○○於附表編號2 所示之加重竊盜行為（該
    部分應判決免訴，詳如下述）完成後，又另行起意，與被告
    丁○○共犯上開行使偽造私文書及詐欺取財罪，則被告戊○○所為附表編號2 所示之加重竊盜犯行，與其另犯之行使偽
    造私文書及詐欺取財罪間，客觀上並無不可分離之直接密切
    關係，亦即被告戊○○所犯行使偽造私文書及詐欺取財罪不
    必然為其所犯加重竊盜行為通常所生之當然結果行為，應認
    二者間並無牽連關係可言，公訴意旨逕認被告戊○○所為加
    重竊盜罪與上開行使偽造私文書及詐欺取財罪間，有方法、
    結果之牽連關係，容有誤解，附予敘明。
四、又被告戊○○及丁○○有事實欄所示之有期徒刑執行完畢紀
    錄，此有臺灣高等法院被告前案紀錄表2 紙在卷可參，其等
    於受有期徒刑之執行完畢後，5 年內再故意犯本件有期徒刑
    以上之罪，不論依修正前之刑法第47條，或修正後之刑法第
    47條第1 項之規定，均構成累犯，對被告2 人而言並無有利
    或不利之情形，自不生新舊法比較之問題，依最高法院95年
    11月7 日95年度第21次刑事庭會議決議意旨，應逕依裁判時
    法即修正公布後刑法第47條第1 項關於累犯之規定，加重其
    刑。
五、爰審酌被告戊○○及丁○○均正值青壯之年，不思己力獲取
    所需，而以偽造文書方式詐取金錢，侵害被害人之財產權，
    妨害交易安全，另兼衡其等犯後坦承犯行，態度尚可、犯罪
    所得款項非鉅，及其犯罪之動機、目的等一切情狀，爰分別
    量處如主文所示之刑。又本件被告戊○○及丁○○犯罪後，
    刑法第41條第1 項前段亦經修正，其等行為時之刑法第41條
    第1 項前段規定：「犯最重本刑為5 年以下有期徒刑以下之
    刑之罪，而受6 個月以下有期徒刑或拘役之宣告，因身體、
    教育、職業、家庭之關係或其他正當事由，執行顯有困難者
    ，得以1 元以上3 元以下折算1 日，易科罰金。」又被告行
    為時之易科罰金折算標準，修正前罰金罰鍰提高標準條例第
    2 條前段（現已刪除）規定，就其原定數額提高為100 倍折
    算1 日，則本件被告行為時之易科罰金折算標準，應以銀元
    30 0元折算1 日，經折算為新臺幣後，應以新臺幣900 元折
    算為1 日。惟95年7 月1 日修正公布施行之刑法第41條第1
    項前段則規定：「犯最重本刑為5 年以下有期徒刑以下之刑
    之罪，而受6 個月以下有期徒刑或拘役之宣告者，得以新臺
    幣1 千元、2 千元或3 千元折算1 日，易科罰金。」比較修
    正前後之易科罰金折算標準，以95年7 月1 日修正公布施行
    前之規定，較有利於被告，則應依刑法第2 條第1 項前段，
    並適用修正前刑法第41條第1 項前段及修正前罰金罰鍰提高
    標準條例第2 條規定，均併諭知易科罰金之折算標準。
六、另琉球區漁會取款憑條上偽造之「己○○○」印文1 枚（影
    本見警乙卷第26頁），不論屬於犯人與否，均依刑法第219
    條沒收。至於被告丁○○盜蓋己○○○之印章於其上並持以
    領款之琉球區漁會取款憑條，因該文書已交付琉球區漁會，
    非屬被告所有，雖係供犯罪所用之物，亦不得宣告沒收，附
    予敘明。
七、公訴意旨另以：被告戊○○基於意圖為自己不法所有之概括
    犯意，連續於附表所示時、地，各以如附表所示之方法，竊
    取如附表所示被害人之財物，並先後將其中所竊得之金飾攜
    至屏東縣東港鎮○○路158 號景福銀樓，變賣予不知情之吳
    麗娟，因認該部分另涉犯刑法第321 條第1 項第1 款及第3
    款之連續攜帶兇器於夜間侵入住宅竊盜罪嫌等語。按案件曾
    經判決確定者，應為免訴之判決，刑事訴訟法第302 條第1
    款定有明文。此項規定關於實質上一罪或裁判上一罪，均有
    適用。連續犯係裁判上一罪，其一部分犯罪事實曾經判決確
    定者，其效力當然及於全部，故檢察官復將其他部分重行起
    訴，亦應諭知免訴之判決（最高法院49年台非字第20號判例
    參照）。經查：被告戊○○曾因基於意圖為自己不法所有之
    概括犯意，自95年1 月30日起至同年6 月17日止，連續於屏
    東縣琉球鄉及東港鎮等地，竊取他人財物9 次，經臺灣高等
    法院高雄分院於95年12月29日以95年度上易字第800 號判處
    有期徒刑2 年2 月確定，此有該院95年度上易字第800 號判
    決書、臺灣高等法院被告前案紀錄表各1 份附卷足憑。該案
    與本件檢察官起訴書所載如附表所示之犯罪事實，均時間緊
    接，所犯係基本犯罪構成要件相同之罪名，顯係基於概括犯
    意反覆為之，均具有連續犯之裁判上一罪關係（被告戊○○
    行為後，刑法雖已修正，惟經新舊法比較後，仍應適用連續
    犯規定已據前述），皆為同一案件。依審判不可分原則，該
    案判決之效力，應及於本件如附表所示之犯罪事實。因此，
    揆諸前揭說明，應就此部份逕為諭知免訴判決，惟公訴意旨
    認此部份與前揭論罪科刑部份有牽連犯之關係，屬裁判上一
    罪，爰不另為免訴之諭知。
乙、無罪部分：
一、公訴意旨略以：被告乙○○與被告戊○○基於意圖為自己不
    法所有之概括犯意聯絡，於附表編號2 、3 所示時、地，共
    同以附表2 、3 所示之方法，竊取附表編號2 、3 所示被害
    人財物。另被告乙○○復與被告戊○○及丁○○共同基於行
    使偽造私文書及意圖為自己不法所有之犯意聯絡，由被告乙○○於95年5 月2 日上午9 時許，騎機車搭載被告戊○○與
    丁○○共同前往琉球區漁會，由被告乙○○與戊○○在外把
    風，再由丁○○持己○○○之存摺及印章進入琉球區漁會內
    ，在該漁會之取款憑條填寫領款金額新臺幣（下同）3 萬元
    ，並在存戶簽章欄上盜蓋己○○○之印章，偽造以己○○○
    名義製作之取款憑條，持以向琉球區漁會承辦人員行使，足
    生損害於己○○○及琉球區漁會，並致該承辦人員陷於錯誤
    ，而交付3 萬元現金予丁○○。丁○○於取得上開金額後，
    即由被告乙○○搭載被告戊○○與丁○○至琉球鄉大福漁港
    分配贓款，被告戊○○分得1 萬3 千元，被告丁○○分得1
    萬5 千元，被告乙○○分得2 千元，因認被告乙○○涉犯刑
    法第321 條第1 項第1 款、第3 款之連續攜帶兇器夜間侵入
    住宅竊盜罪、刑法第216 條第210 條之行使偽造私文書及第
    339 條第1 項之詐欺取財罪嫌云云。
二、按犯罪事實應依證據認定之，無證據不得認定犯罪事實；又
    不能證明被告犯罪者，應諭知無罪之判決，刑事訴訟法第15
    4 條第2 項、第301 條第1 項分別定有明文。再刑事訴訟法
    第161 條已於民國91年2 月8 日修正公佈，其第1 項規定：
    檢察官就被告犯罪事實，應負舉證責任，並指出證明之方法
    。因此，檢察官對於起訴之犯罪事實，應負提出證據及說服
    之實質舉證責任。倘其所提出之證據，不足為被告有罪之積
    極證明，或其指出證明之方法，無從說服法院以形成被告有
    罪之心證，基於無罪推定之原則，自應為被告無罪判決之諭
    知，最高法院著有92年台上字第128 號刑事判例可資參照。
三、本件公訴人認被告乙○○涉犯上開罪嫌，無非以：(一)被告戊○○於警、偵訊之陳述；(二)被告乙○○於偵查中之陳述；(三)
    證人己○○○、吳麗娟及甲○○之證述；(四)證人吳麗娟出具
    之飾金買進日記簿1 份、竊盜現場照片12幀；(五)琉球漁會取
    款憑條、帳戶交易明細表各1 份及丁○○盜領存款翻拍監視
    照片3 幀資為論據。訊之被告乙○○堅決否認有加重竊盜、
    行使偽造私文書及詐欺取財等犯行，辯稱：伊沒有與被告戊○○共犯附表編號2 、3 之加重竊盜行為，是戊○○胡亂指
    控伊的，又伊僅於95年5 月2 日上午曾接獲被告戊○○之電
    話，至琉球鄉白砂漁港載被告戊○○及丁○○，及嗣後有再
    到大福漁港找被告丁○○，惟其並未與被告戊○○、丁○○
    共同盜領己○○○之存款等語。經查：
  (一)按刑事審判上之共同被告，係為訴訟經濟等原因，由檢察官
    或自訴人合併或追加起訴，或由法院合併審判所形成，其間
    各別被告及犯罪事實仍獨立存在。若共同被告具有共犯關係
    者，雖其證據資料大體上具有共通性，共犯所為不利於己之
    陳述，固得採為其他共犯犯罪之證據，然為保障其他共犯之
    利益，該共犯所為不利於己之陳述，須無瑕疵可指，且仍應
    調查其他必要之證據，以察其是否與事實相符，不得專憑該
    項陳述作為其他共犯犯罪事實之認定，即尚須以補強證據予
    以佐證（最高法院94年度台上字第4405號判決意旨參見）。
  (二)證人即共同被告戊○○固於偵查中及本院審理中指證：是被
    告乙○○與其共同於附表編號2 之時、地，至被害人己○○○家中行竊云云，惟綜觀其前後供證，其於95年10月17日偵
    查中具結證稱：附表編號2 所示之該次竊盜，是當日晚上9
    、10時伊打電話給被告乙○○邀其到家中聊天，2 人聊到己○○○最近幾天不在，可以去看有無東西可偷，2 人即於當
    日凌晨0 時許，由乙○○騎車載伊一同至己○○○家行竊，
    伊竊得戒指1 只及己○○○於琉球區漁會開設之存款帳戶存
    摺及印章，被告乙○○部分，伊只知道其有到另一個房間拿
    了女用香水等語；嗣於本院審理中供證：伊是與乙○○打電
    話相約後，各自騎車去，並各至不同房間搜取財物（見本院
    卷第121 頁反面）；嗣又改稱：伊前後去過己○○○家中兩
    次，第一次伊先自己去竊得戒指1 只及上開琉球區漁會存摺
    、印章，隔天伊才再找乙○○再去一次，惟該次乙○○只找
    到香水，伊則沒有找到貴重物品等語（見本院卷第122 、
    123 頁），前後所述就行竊時相約之方式及乙○○與其共同
    行竊之時間、行竊之次數及所竊得之戒指及存摺是否與乙○○同去時竊得等重大情節供證歧異，顯有瑕疵。
  (三)再就被告乙○○是否知悉並參與盜領己○○○存款一節，證
    人戊○○先證稱：因伊與乙○○都是琉球鄉民，怕遭人認出
    ，所以伊找非當地人之被告丁○○到琉球區漁會領款，領款
    當時乙○○並未一同去琉球區漁會，是伊載丁○○去琉球區
    漁會領錢，領到3 萬元後，伊才打電話給乙○○去大福漁港
    分錢，丁○○分得1 萬5 千元，另伊給乙○○2 千元等語（
    見本院卷第121 頁反面），惟嗣又改稱：己○○○之存摺是
    伊自己竊得的，乙○○並不知道有存摺這件事，是伊通知丁○○先搭船到琉球來時，伊才告訴乙○○一起去載丁○○等
    語（見本院卷第123 頁），則就被告乙○○是否知悉戊○○
    曾竊得己○○○上開存摺一事，證人戊○○之供述亦屬前後
    不一，則被告乙○○是否確曾與戊○○至被害人己○○○家
    中竊盜一節，要非無疑。
  (四)又被告乙○○供陳其於95年5 月2 日當日戊○○打電話要伊
    去載丁○○及戊○○，但之後伊就走了，後來是戊○○又打
    電話叫伊去大福漁港找他們等語，核與證人即共同被告丁○○於本院審理中證稱：當日係戊○○找伊到琉球，伊搭船到
    漁港時，戊○○與乙○○一起在漁港等候，伊3 人即共騎1
    輛機車至另一處所騎另1 輛機車後，乙○○即先行離去，是
    戊○○載伊去琉球區漁會領款，領到3 萬元後，戊○○載伊
    去大福漁港搭船等語（見本院卷第124 頁及該頁反面）大致
    相符；再就被告戊○○當日曾交付被告乙○○2 千元之緣由
    一節，被告乙○○供稱：是戊○○說丁○○欠他2 千元，找
    伊去要，如果要到就給伊，伊即去找當時尚未搭船離開之丁○○等語（見本院卷第125 頁反面）；被告戊○○證稱：伊
    與丁○○先前於電話中協議到琉球區漁會領到錢後由兩人平
    分，但後來丁○○表示伊之前有欠錢，所以只給伊1 萬3 千
    元，因此伊才打電話找乙○○協助處理，後來丁○○有再拿
    出2 千元，伊就將2 千元給乙○○等語（見本院卷第123 頁
    反面），及被告丁○○證稱：伊領完錢後，因戊○○欠伊錢
    ，所以伊多拿2 千元，只給戊○○1 萬3 千元，但過一下子
    ，乙○○就來找伊要錢等語（見本院卷第124 頁反面），綜
    觀被告3 人就其等碰面及領得款項之分配經過，被告乙○○
    與證人丁○○及戊○○之證述互核大致相符，佐以被告丁○○與被告乙○○並不相識，衡情應無攀誣或迴護之情，足認
    被告乙○○應僅受託去載被告戊○○及丁○○，而被告戊○○之交付2 千元予被告乙○○，亦僅係被告乙○○幫助伊向
    被告丁○○要回伊與丁○○原本協議之應分得贓款，凡此均
    不足以證明被告乙○○有共謀並參與盜領己○○○存款之行
    使偽造私文書及詐欺取財犯行。
  (五)證人戊○○復證稱至己○○○家中竊得戒指及上開存摺後，
    戒指變賣所得並未分予乙○○；另附表編號3 所示該次竊盜
    係乙○○提議行竊，該次伊竊得100 元的零錢，乙○○竊得
    1 面金飾，並交由伊拿去變賣，事後伊亦未將變賣所得分予
    乙○○等語（見本院卷第122 頁反面、123 頁反面），然倘
    被告乙○○甘冒犯罪被查獲之風險，而與被告戊○○共犯附
    表編號2 、3 所示之竊盜犯行，然就該2 次行竊結果，被告
    乙○○卻未分得任何所得贓款，而任由戊○○取得全部竊盜
    所得，亦核與常情有違。
  (六)綜上，被告戊○○之供證存有多處瑕疵與矛盾，已如上述，
    則其證述之真實性即有可疑，至證人己○○○、吳麗娟及甲○○之證述及證人吳麗娟出具之飾金買進日記簿1 份、竊盜
    現場照片12幀；琉球區漁會取款憑條、帳戶交易明細表各1
    紙及丁○○盜領存款翻拍監視照片3 幀等資料，均僅能證明
    被告戊○○確有為附表所示編號2 、3 之加重竊盜犯行，惟
    亦不足供證明被告乙○○確有與被告戊○○共犯上開加重竊
    盜、行使偽造私文書及詐欺取財之犯行。
四、從而，公訴人所提出之證據，或證明方法，並無從說服本院
    形成被告乙○○有罪之心證，且復查無積極證據足資認定被
    告乙○○確有公訴人所起訴之上開犯行，自應為被告乙○○
    無罪判決之諭知。
據上論斷，應依刑事訴訟法第301 條第1 項、第299 條第1 項前
段，刑法第2 條第1 項前段、第28條、第216 條、第210 條、修
正前刑法第339 條第1 項、第55條後段、刑法第219 條、第47條
第1 項、修正前刑法第41條第1 項前段、罰金罰鍰提高標準條例
第1 條前段、修正前罰金罰鍰提高標準條例第2 條，判決如主文
。
本案經檢察官林吉泉到庭執行職務。
中　　華　　民　　國　　96　　年　　5 　　月　　8 　　日
                  刑事第三庭  審判長法  官  吳永宋
                                    法  官  春生
                                    法  官  林雅莉
以上正本證明與原本無異。
如不服本判決應於收受本判決送達後10日內向本院提出上訴書狀
，其未敘述上訴理由者，並得於提起上訴後10日內向本院補提理
由書狀（均須按他造當事人之人數附繕本）「切勿逕送上級法院
」
中　　華　　民　　國　　96　　年　　5 　　月　　8 　　日
                                     書記官  黃佳惠
┌─┬────┬───┬──────┬────────┬────┬──────┬───────┐
│編│犯罪時間│行為人│犯罪地點　　│犯罪行為及標的　│被害人　│竊得財物　　│備    註      │
│號│（民國）│      │            │                │        │          　│              │
├─┼────┼───┼──────┼────────┼────┼──────┼───────┤
│1 │95年4 月│戊○○│屏東縣琉球鄉│趁被害人不在家之│丙○○○│金牌1 面及現│於同月21日，前│
│  │中旬某日│      │杉福村復興路│際，按鐵捲門開關│        │金2 千元    │往屏東縣東港鎮│
│  │（18日左│      │63之10號之李│，夜間侵入該住處│        │            │中正路158 號吳│
│  │右）凌晨│      │陳碧珠住處  │，竊取置於客廳內│        │　          │麗娟所經營之景│
│  │零時許  │      │            │之金牌1 面及置於│        │            │福銀樓處，將金│
│  │        │      │            │1 樓房間衣櫥內之│        │            │牌以3,182 元價│
│  │        │      │            │現金2 千元。    │        │            │格變賣予不知情│
│  │        │      │            │                │        │            │之吳麗娟      │
├─┼────┼───┼──────┼────────┼────┼──────┼───────┤
│2 │95年4 月│戊○○│屏東縣琉球鄉│趁被害人不在家之│己○○○│戒指1 枚、蔡│戒指部分戊○○│
│  │下旬某日│      │杉福村復興路│際，以自備機車鑰│        │李秀英在琉球│則自行於95年5 │
│  │凌晨零時│      │2 之16號之蔡│匙打開房屋鐵門後│        │鄉漁會開設之│月15日前往上揭│
│  │許      │      │李秀英住處  │，於夜間侵入該住│        │帳號0000000 │景福銀樓處，以│
│  │        │      │            │處，竊取戒指1 枚│        │號存摺1 本、│7,178 元價格變│
│  │        │      │            │、己○○○在琉球│        │印章1 枚。  │賣予不知情之吳│
│  │        │      │            │區漁會開設之帳號│        │            │麗娟。        │
│  │        │      │            │0000000 號存摺1 │        │            │              │
│  │        │      │            │本、印章1 枚。  │        │            │              │
├─┼────┼───┼──────┼────────┼────┼──────┼───────┤
│3 │95年5 月│戊○○│屏東縣琉球邊│趁被害人不在家之│甲○○  │硬幣約100 元│於同月19日，許│
│  │中旬某日│      │鄉漁福村三民│際，持活動扳手將│        │及飾金1面   │水富前往屏東縣│
│  │（約14日│      │路91之5 號之│鬆開後門門栓之螺│        │            │東港鎮○○路  │
│  │）晚上零│      │甲○○住處  │絲，將門栓拉開，│        │            │158 號吳麗娟所│
│  │時許    │      │            │於夜間侵入該住處│        │            │經營之景福銀樓│
│  │        │      │            │，竊取硬幣約100 │        │            │處，將飾金以2,│
│  │        │      │            │元及飾金1 面。  │        │            │350 元價格變賣│
│  │        │      │            │                │        │            │予不知情之吳麗│
│  │        │      │            │                │        │            │娟            │
└─┴────┴───┴──────┴────────┴────┴──────┴───────┘
附錄論罪科刑法條：
中華民國刑法第210條
偽造、變造私文書，足以生損害於公眾或他人者，處五年以下有
期徒刑。
刑法第216條
行使第210 條至第215 條之文書者，依偽造、變造文書或登載不
實事項或使登載不實事項之規定處斷。
刑法第339條第1項
意圖為自己或第三人不法之所有，以詐術使人將本人或第三人之
物交付者，處5 年以下有期徒刑、拘役或科或併科1 千元以下罰
金。
